【裁判字號】    92,交抗,435
【裁判日期】    920702
【裁判案由】    聲明異議
【裁判全文】
臺灣高等法院臺中分院刑事裁定                    九十二年度交抗字第四三五號
    抗  告  人
    即受處分人  甲○○
右列抗告人因聲明異議案件，不服臺灣臺中地方法院中華民國九十二年四月三十日所
為裁定（九十二年度交聲字第三二○號）提起抗告，本院裁定如左：
    主      文
原裁定撤銷。
甲○○不罰。
    理      由
一、抗告意旨略以：抗告人確無原裁定所認定之交通違規事實，上次在原審法院開完
    庭後，再度和開單之警員（按即乙○○）瞭解當時開單之現場情形，警員對當日
    之情形一一講解開單原因，可是看到抗告人之機車，發現開單之機車車號雖相同
    ，惟車體與抗告人之機車並不相同，因此，抗告人之機車車牌，可能被盜用，請
    求再調查清楚，還抗告人清白等語。
二、原裁定以：本件抗告人即受處分人甲○○駕駛車牌ＩＭＪ－６８７號機車於九十
    一年八月二十八日十一時十分，在台中市○○路漢成四街口未載安全帽、闖紅燈
    及逆向行駛，拒絕稽查而逃逸，經警舉發之事實，有台中市○○○○○道路交通
    管理事件通知單五份附卷可稽，而受處分人上述違規事實明確，並有台中市警察
    局第六分局九十一年十二月三日中分六交字第０９１００２９８７１號函一份附
    卷可佐，並經當日舉發之警員乙○○到庭結證稱確實有記到違規之車號沒錯等語
    。而認抗告人確有前開違規情事，因而駁回抗告人對於交通部公路總局台中區監
    理所裁決之異議，固非無見。惟經本院再傳證人即當時舉發之警員乙○○，並當
    庭指認抗告人之機車，結證：當時我是騎警用摩托車，看到有兩個人騎一部機車
    闖紅燈、逆向行駛，我是根據車牌舉發的，廠牌是山葉重型機車，顏色和警用電
    腦查詢的一樣。騎車的人和乘坐的人都有看到。（問：騎車的人是否在庭的抗告
    人？）長相不確定，不過體型不像，我看到的人比較瘦。（問：依據抗告人所述
    ，你在原審的時候，你走出庭外，看到抗告人的機車，你曾經說不是你當時看到
    違規的機車？）是的，我有這樣說。（經命證人當場辨認抗告人之機車）這不是
    我當時看到的機車，除了車牌號碼一樣之外，顏色、車型和我當時看到的機車不
    同，被告的車型比較大等語（見本院卷第一九至二二頁）。於此可見，證人乙○
    ○當時所舉發之機車，既與抗告人之機車不同，騎乘機車之人，亦非抗告人。此
    外，又無其他積極證據，足以證明抗告人確有駕車違規之行為，原處分機關所為
    之裁決，自乏依據；原審未察，遽為駁回異議之裁定，亦有未合，抗告意旨指摘
    原裁定不當，為有理由，應由本院將原裁定撤銷，另為不罰之諭知。
三、據上論結，應依道路交通案件處理辦法第二十五條、第二十六條，刑事訴訟法第
    四百十三條，裁定如主文。
中      華      民      國      九十二      年      七      月    二    日
                                    臺灣高等法院臺中分院刑事第五庭
                                          審判長法  官  袁  從  楨
                                                法  官  姚  勳  昌
                                                法  官  郭  同  奇
右正本證明與原本無異。
不得再抗告。
                                                書記官  陳  玫  伶
中      華      民      國      九十二   年       七      月     二     日
                                                                        Ｒ


司法院資訊處製作；財團法人民間司法改革基金會備份。
